【裁判字號】    89,易,273
【裁判日期】    890125
【裁判案由】    毒品危害防制條例
【裁判全文】
臺灣高雄地方法院刑事判決                          八十九年度易字第二七三號
    公  訴  人  臺灣高雄地方法院檢察署檢察官
    被      告  甲○○
右列被告因毒品危害防制條例案件，經檢察官提起公訴（八十八年度毒偵字第二九九
八號），本院判決如左：
    主  文
甲○○連續施用第二級毒品，累犯，處有期徒刑柒月。
    事  實
一、甲○○曾於民國八十二年間因施用毒品案件，經法院判處有期徒刑三年三月，褫
    奪公權二年，八十五年六月十九日假釋付保護管束，至八十七年三月三十一日止
    ，假釋未經撤銷，其未執行之刑以已執行論，詎仍於八十七年間再因施用毒品案
    件，經本院以八十七年度毒聲字第八一二號裁定送觀察、勒戒後，認無繼續施用
    毒品之傾向，由臺灣高雄地方法院檢察署檢察官於八十七年九月二十日以八十七
    年度偵字第一五四四五號、八十七年度偵緝字第七五○號不起訴處分確定。竟仍
    不知悔改，明知安非他命係第二級毒品，竟基於概括之犯意，自八十八年六月間
    某日起至同年十一月二日上午十時三十分許回溯二十四小時內某時止，連續在其
    位於高雄縣大樹鄉○○村○○○路三二號住處，施用第二級毒品安非他命多次，
    嗣為警於八十八年十一月二日上午十時三十分許在上址查獲，經採尿送驗後，始
    查知上情。而經依本院以八十八年度毒聲字第八一七七號裁定送觀察、勒戒後，
    仍有繼續施用毒品傾向。
二、案經臺灣高雄地方法院檢察署檢察官自動檢舉偵查起訴。
    理  由
一、右揭事實，業據被告甲○○坦承不諱（見偵查卷第十三頁、本院八十九年一月十
    九日審判筆錄），而被告為警查獲時所採取之尿液，經送請高雄縣衛生局檢驗結
    果，檢出甲基安非他命、嗎啡均呈陽性反應（施用第一級毒品海洛因部分已另行
    審結），有該局八十八年十一月五日煙檢字第二六四一號煙毒尿液檢驗成績書一
    紙附卷可稽。而甲基安非他命經口服投與後，約百分之七十於二十四小時內可自
    尿液中排出，又其尿液內含甲基安非他命成分之檢出１對投與甲基安非他命的量
    、個人體質、檢驗儀器之精密度有關，通常採尿化驗是否呈陽性反應，應以投與
    後二十四小時內所採者為宜，此有行政院生署藥物食品檢驗局（80）藥檢醫字第
    四五二九號函可查，足徵被告於八十八年十一月二日上午十時三十分許（即為警
    採集尿液時），往前回溯二十四小時內某時，在其上開住處，有施用第二級毒品
    安非他命無訛，公訴人雖認被告最後一次施用安非他命之時間為八十八年十一月
    二日（即為警查獲當日），惟被告供承其最後一次係於被查獲前三星期（見偵查
    卷第十三頁），而上開尿液檢驗結果，依前開所述，又僅能證明被告於八十八年
    十一月二日上午十時三十分許回溯二十四小時內某時，有施用安非他命情事，是
    被告最後一次吸用第二級毒品安非他命之時間，自以八十八年十一月二日上午十
    時三十分許回溯二十四小時內某時為可採。又被告於八十七年間因施用毒品案件
    ，經本院以八十七年度毒聲字第八一二號裁定送觀察勒戒後，認無繼續施用毒品
    之傾向，由臺灣高雄地方法院檢察署檢察官於八十七年九月二十日以八十七年度
    偵字第一五四四五號、八十七年度偵緝字第七五○號不起訴處分確定，有該不起
    訴處分書一紙附卷可憑，其於五年內再犯毒品危害防制第十條之罪，經觀察、勒
    戒後，認有繼續施用毒品之傾向，亦有本院八十八年度毒聲字第八一七七號觀察
    、勒戒裁定書及臺灣高雄看守所附設勒戒處所八十八年十一月十一日高所坤戒勒
    字第四八四八號函所附有繼續施用毒品傾向證明書影本各一件附卷可憑，本件事
    證明確，被告上開犯行洵堪認定。
二、查安非他命係毒品危害防制條例第二條第二項所稱之第二級毒品，不得持有、施
    用，被告竟持之以施用，核其所為，係犯毒品危害防制條例第十條第二項之施用
    第二級毒品罪。其先後多次施用犯行，時間緊接、手法及罪名均同，顯係基於概
    括犯意而為之，為連續犯，應論以一罪。其先後多次持有安非他命，亦係基於概
    括之犯意，本應以連續持有論，惟其持有後，進而施用，其持有行為應被其施用
    之行為所吸收，不另論罪。又被告曾於八十二年間因施用毒品案件，經法院判處
    有期徒刑三年三月，褫奪公權二年，八十五年六月十九日假釋付保護管束，至八
    十七年三月三十一日止，假釋未經撤銷，其未執行之刑以已執行論，有臺灣高等
    法院被告全國前案紀錄表及臺灣高雄地方法院檢察署刑案資料查註紀錄表各一件
    附卷可稽，其於五年之內，再犯本件最重本刑為有期徒刑以上之罪，為累犯，應
    依刑法第四十七條之規定加重其刑。審酌被告前因違反麻醉藥品管理條例案件，
    經法院判處罪刑，並執行完畢後，竟再犯而經觀察勒戒後又再犯相同罪行，顯見
    意志不堅，惟其犯罪係戕害自身，尚未害及他人，所犯情節非重及犯罪後坦承犯
    行態度尚佳等一切情狀，量處如主文所示之刑。
據上論斷，應依刑事訴訟法第二百九十九條第一項前段，毒品危害防制條例第十條第
二項、第二十條第三項，刑法第十一條前段、第五十六條、第四十七條，判決如主文
。
中      華      民      國      八十九    年    一      月    二十五    日
                                  臺灣高雄地方法院刑事庭
                                      法  官  李麗珠
右正本證明與原本無異。
如不服本判決，應於判決送達後十日內，向本院提出上訴狀。
                                      書記官  簡鴻雅
中      華      民      國      八十九    年    一      月    二十六    日
附錄本案判決論罪科刑法條：
毒品危害防制條例第十條第二項：
施用第二級毒品者，處三年以下有期徒刑。


司法院資訊處製作；財團法人民間司法改革基金會備份。
